臺灣高等法院刑事裁定
111年度聲字第1468號
聲  請  人  臺灣高等檢察署檢察官
受  刑  人  陳錦鵬



上列聲請人因受刑人數罪併罰有二裁判以上，聲請定其應執行之
刑（聲請案號：111年度執聲字第676號），本院裁定如下：
    主  文
陳錦鵬因犯如附表所示各罪所處之刑，應執行有期徒刑壹年肆月
。
    理  由
一、聲請意旨略以：受刑人陳錦鵬因竊盜等數罪，先後經判決確
    定如附表所示，應依刑法第50條第1項第1款、第2項、第53
    條、第51條第5款規定，定其應執行之刑，爰依刑事訴訟法
    第477條第1項聲請裁定等語。
二、按裁判確定前犯數罪者，併合處罰之。但有下列情形之一者
    ，不在此限：一、得易科罰金之罪與不得易科罰金之罪。二
    、得易科罰金之罪與不得易服社會勞動之罪。三、得易服社
    會勞動之罪與不得易科罰金之罪。四、得易服社會勞動之罪
    與不得易服社會勞動之罪。前項但書情形，受刑人請求檢察
    官聲請定應執行刑者，依第51條規定定之。又數罪併罰有二
    裁判以上者，應依第51條之規定，定其應執行之刑。刑法第
    50條、同法第53條分別定有明文。
三、經查：
  ㈠按定應執行刑，不僅攸關國家刑罰權之行使，於受刑人之權
    益亦有重大影響，除顯無必要或有急迫情形外，法院於裁定
    前，允宜予受刑人以言詞、書面或其他適當方式陳述意見之
    機會，使程序保障更加周全，此為最高法院邇來統一之見解
    。據此，本院業將檢察官聲請書、受刑人定應執行刑案件一
    覽表及陳述意見狀送達本件受刑人，並經其表示無意見，此
    有陳述意見狀在卷可參（見本院卷第89頁）。
　㈡本件受刑人因竊盜等罪，附表編號1、2所示之罪分別經臺北
    地方法院判處如附表編號1、2所示之刑，並均確定在案；附
    表編號3所示之罪，經本院判處如附表編號3所示之刑，並確
    定在案；附表編號4、5所示之罪，經臺灣臺北地方法院判處
    如附表編號4、5所示之刑，嗣經本院判決上訴駁回確定在案
    ，俱有各該刑事判決書及本院被告前案紀錄表附卷可憑（見
    本院卷第19至61、69至78、91至107頁）。
  ㈢受刑人所犯如附表編號1、2、4、5所示之罪所處之刑均得易
    科罰金，附表編號3所示之罪所處之刑不得易科罰金，核屬
    刑法第50條第1項但書第1款情形，依同條第2項規定，須經
    受刑人請求檢察官聲請定其應執行刑者，始得全部依第51條
    規定合併定其應執行之刑。茲受刑人業已請求檢察官聲請合
    併定其應執行之刑，此有受刑人簽署之臺灣臺北地方檢察署
    依102年1月23日修正之刑法第50條調查受刑人是否聲請定應
    執行刑調查表附卷可稽（見本院卷第9頁），故經本院審核
    ，認聲請為正當。
  ㈣而按法律上屬於自由裁量之事項，有其外部性界限及內部性
    界限，並非概無拘束。依據法律之具體規定，法院應在其範
    圍選擇為適當之裁判者，為外部性界限；而法院為裁判時，
    應考量法律之目的，及法律秩序之理念所在者，為內部性界
    限。法院為裁判時，二者均不得有所踰越。在數罪併罰，有
    二裁判以上，定其應執行之刑時，固屬於法院自由裁量之事
    項，然仍應受前揭外部性界限及內部性界限之拘束（最高法
    院94年度台非字第233號判決意旨參照）。⑴附表編號1至3所
    示之罪，業經本院以108年度聲字第3654號裁定定應執行有
    期徒刑11月；⑵附表編號4至5所示之罪，亦經本院以109年度
    上易字第2037號判決定應執行有期徒刑7月等情，分別有上
    開刑事裁定書、刑事判決書及本院被告前案紀錄表附卷可按
    （見本院卷第13至14、19、70、78頁），爰審酌該內部性及
    外部性界限，並考量受刑人所犯上開各罪之犯罪類型、態樣
    、侵害法益等情狀，及受刑人上揭表示「無意見」之陳述意
    見狀（見本院卷第89頁），復就其所犯之罪整體評價其應受
    非難及矯治之程度，並兼衡刑罰經濟與公平、比例等原則，
    定其應執行之刑如主文所示。至附表編號1至3部分雖已執行
    完畢，但此僅屬將來檢察官指揮執行時應將已執行完畢之日
    數予以扣除之問題，並不影響本件定應執行刑之裁定，併予
    敘明。
四、爰依刑事訴訟法第477條第1項，第50條第2項、第53條、第5
    1條第5款，裁定如主文。
中　　華　　民　　國　　111 　年　　 5 　 月　  18　　日
                  刑事第二十五庭審判長法　官  邱滋杉
                                      法　官  陳彥年
                                      法　官  黃翰義
以上正本證明與原本無異。
如不服本裁定，應於收受送達後五日內向本院提出抗告狀。
                                      書記官  邱鈺婷
中　　華　　民　　國　　111 　年　　5 　　月　　24　　日
附表：
編號  1 2 3 罪名  竊盜 毒品危害防制條例 贓物 宣告刑  有期徒刑3月 有期徒刑3月 有期徒刑7月 犯罪日期  105年10月1日 107年4月13日 106年6月13日 偵查（自訴）機關年度案號  臺北地檢106年度偵字第25579號 臺北地檢107年度毒偵字第1719號 士林地檢106年度偵字第9425號 最後事實審 法院 臺灣臺北地方法院 臺灣臺北地方法院 本院  案號 107年度易字第91號 107年度簡字第1389號 108年度上易字第 450號  判決日期 107年3月19日 107年6月15日 108年6月25日 確定判決 法院 同上 同上 同上  案號 同上 同上 同上  確定日期 107年4月16日 107年7月18日 同上 
　　　
編號  4 5  罪名  竊盜 贓物  宣告刑  有期徒刑6月 有期徒刑4月  犯罪日期  107年1月24日 106年10月18日後之某日  偵查（自訴）機關年度案號  臺北地檢107年度偵字第21256號   最後事實審 法院 本院    案號 109年度上易字第2037號    判決日期 110年1月27日   確定判決 法院 同上    案號 同上    確定日期 同上